臺灣基隆地方法院刑事判決　　　　　　　 96年度易字第778號
公　訴　人　臺灣基隆地方法院檢察署檢察官
被　　　告　丙○○
上列被告因竊盜案件，經檢察官提起公訴（96年度偵字第4405號
），本院判決如下︰
    主  文
丙○○共同竊盜，累犯，處有期徒刑陸月，如易科罰金，以新臺
幣壹仟元折算壹日。減刑為有期徒刑月，如易科罰金，以新臺
幣壹仟元折算壹日。
    事  實
一、犯罪前科部分：
    丙○○前因過失傷害案件，經臺灣士林地方法院以94年度交
    簡字第155號判處有期徒刑3月確定，經發監執行後，於95年
    7月8日執行完畢。
二、本案犯罪事實部分：
    丙○○於96年3月21日，夥同真實姓名、年籍不詳，綽號「
    茶壺」年約30餘歲之男子，共同基於意圖為自己不法所有之
    犯意聯絡，共乘車牌號碼ZZ-5498 號之租賃自小貨車，至位
    在臺北縣瑞芳鎮○○路36之2 號屬乙○○所有當時無人居住
    之房屋前，推由「茶壺」以不詳方式進入該屋內行竊，丙○
    ○則在外把風，因當日無法竊完屋內財物，渠2 人即承上開
    竊盜之共同犯意，接續於翌日（22日）復至現場以相同方式
    分工行竊，該2日共計竊得房屋內屬乙○○所有之割草機1部
    、伴唱機整組、發電機1台、電鋸1支、白鐵鍋1只、刀子1把
    、茶壺及茶杯1批，因仍無法竊完屋內財物，渠2人猶承上開
    竊盜之共同犯意，接續於同月23日14時許，再至現場以相同
    方式分工行竊，甫竊取噴灑農藥用鐵桶1只及牛角雕刻品1件
    得手之際，即為返回上址查看之乙○○與其表弟郭政文發現
    ，經郭政文大聲斥喝後，「茶壺」迅即將竊得之噴灑農藥用
    鐵桶及牛角雕刻品拋棄在地，並跳上前開租賃自小貨車後，
    與丙○○共同逃離現場。經郭政文記下前開租賃自小貨車之
    車號並報警處理後，警方根據現場所扣得之煙蒂1 枚送往內
    政部警政署刑事警察局（下稱刑事局）比對去氧核醣核酸（
    DNA ）資料庫，結果發現前開煙蒂上所採得之唾液檢體與丙
    ○○之DNA吻合，因而查獲上情。
三、案經臺北縣政府警察局瑞芳分局報告臺灣基隆地方法院檢察
    署檢察官偵查終結提起公訴。
    理  由
一、前開事實，訊據被告丙○○於本院審理中自白不諱，核與證
    人即被害人乙○○、證人郭政文證述之被害情節相符，且有
    犯罪現場及作案車輛相片等42張附卷可稽，復有其上唾液檢
    體與被告丙○○之去氧核醣核酸（DNA ）相符（詳如卷附內
    政部警政署刑事警察局96年6月20日刑醫字第0960071275 號
    鑑驗書1份）之現場煙蒂1枚扣案可佐。足認被告丙○○之自
    白與事實相符，可以採信。本案事證明確，被告丙○○之犯
    行洵堪認定，應依法論科。
二、核被告所為，係犯刑法第320條第1項之竊盜罪。被告與「茶
    壺」2 人彼此間有犯意之聯絡及行為之分擔，應依共同正犯
    論處。被告雖有先後於96年3月21日、同月22日及同月23日3
    次至乙○○所有房屋竊盜之行為，然其係以一竊盜犯意，接
    續為多次行為，而僅侵害一個法益，為接續犯，屬單純一罪
    。被告有事實欄所載之科刑執行情形，有臺灣高等法院被告
    前案紀錄表在卷可稽，其於受有期徒刑之執行完畢後，5 年
    內故意再犯有期徒刑以上之本罪，為累犯，應依刑法第47條
    第1 項之規定加重其刑。爰審酌被告已有竊盜前科，猶不知
    悔悟，一再偷竊他人財物，危害社會安寧秩序甚鉅，且其正
    值壯年，不思正途謀生，併其於共犯結構所處地位及犯後態
    度等一切情狀，宣告如主文所示之刑，並諭知易科罰金之折
    算標準，以示懲儆。又犯罪在96年4 月24日以前者，除中華
    民國九十六年罪犯減刑條例另有規定者外，有期徒刑、拘役
    或罰金，減其刑期或金額2分之1；又依該條例應減刑之罪，
    未經判決確定者，於裁判時，減其宣告刑，並應於判決主文
    同時諭知其宣告刑及減得之刑。又犯最重本刑為五年以下有
    期徒刑以下之刑之罪，依本條例規定減為六月以下有期徒刑
    、拘役者，應於為減刑裁判時，併諭知易科罰金折算之標準
    。中華民國九十六年罪犯減刑條例（下稱減刑條例）第2 條
    第1項第3款、第7條、第9條分別定有明文。本案被告犯罪之
    時間既在96年4月24日前，且所犯之罪非屬減刑條例第3條所
    規定不得減刑之罪，自應依減刑條例第2條第1項第3款、第7
    條、第9條之規定，減其宣告刑即有期徒刑陸月之刑期2分之
    1 ，並定其易科罰金之折算標準，且於判決主文內同時諭知
    其減得之刑（即減刑為有期徒刑月，如易科罰金，以新臺
    幣壹仟元折算壹日）。又依「法院辦理九十六年減刑案件應
    行注意事項」第16項規定，減刑後之易科罰金之折算標準，
    仍宜照原標準定之，附此敘明。
據上論斷，應依刑事訴訟法第299條第1項前段，刑法第28條、第
第320條第1項、第47條第1項、第41條第1項前段，刑法施行法第
1條之1，中華民國九十六年罪犯減刑條例第2條第1項第3款、第7
條、第9條，判決如主文。
本案經檢察官甲○○到庭執行職務。
中　　華　　民　　國　　96　　年　　12　　月　　27　　日
                  刑事第一庭法  官  王福康
以上正本證明與原本無異。
如不服本判決應於收受本判決後10日內向本院提出上訴書狀，其
未敘述上訴理由者，並得於提起上訴後10日內向本院補提理由書
狀（均須按他造當事人之人數附繕本）「切勿逕送上級法院」。
中　　華　　民　　國　　96　　年　　12　　月　　27　　日
                            書記官  彭淑芳
【附錄論罪法條】
刑法第320條第1項：
意圖為自己或第三人不法之所有，而竊取他人之動產者，為竊盜
罪，處五年以下有期徒刑、拘役或五百元以下罰金。
